# 土地使用权入账时点判断问题

提问人：陈小霖 3232 时间：2020-03-07 08:05:27
对于土地使用权的入账时点问题，想咨询一下实务中的处理方式。目前一般的口径是在已签订土地出让合同的情况下，如果受让方已经开始实际建设，可以入账开发成本或者非房地产企业入账无形资产，否则按照取得土地证的时间作为入账时点。但是实务中可能，如果是招拍挂的出让方式可能签完成交确认书，受让方就开始沟通交地事宜，缴纳了对应出让金并进场施工，这个时候是否能判断受让方已经可以入账土地使用权，还是说需要考虑未签订出让合同下政府收回土地导致未来经济利益流入具有不确定性风险。对于某些需要拆迁工作的，可能在还没有办理出让手续的情况下，企业就进场发生拆迁成本，还请各位坛友给与一些意见和指导。

回答人：chenyiwei
“如果是招拍挂的出让方式可能签完成交确认书，受让方就开始沟通交地事宜，缴纳了对应出让金并进场施工”，按照常理，企业这样做肯定会事先评估风险，认定风险不重大的情况下才会在尚未取得土地证甚至尚未签订土地出让合同的情况下实质性开始对土地的开发或使用。因此此时应当是可以确认土地使用权或开发成本的。